# 求助陈版：同一控制下业务合并处理

提问人：轻伤一族 时间：2020-06-15 09:41:53
背景：A公司系拟上市主体，甲公司系A公司控股股东，B公司系甲公司新成立的子公司（用于承接H事业部），甲公司有四个事业部（H、I、J、K）。经国资批准，以 2019 年 5 月 31 日为基准日，甲公司将其四个事业部之一的H中的部分资产注入B公司后，再以其持有B公司的股权作价增资A公司，增资完成后，H事业部剩余存货再平价出售给A公司，其中存货 5 亿元，存货中发出商品为 2 亿元（甲公司执行事业单位准则，因此账上一直按开票确认收入，经我们现场审计后，根据合同情况，按企业会计准则可以在发货取得客户签收凭证时即确认收入，甲公司账面存在延迟确认收入的情况）。
问题： 2 亿元发出商品在合并日前后如何处理？
由于涉及同一控制下业务合并，在合并日前，相关业务均需要模拟进来， 2 亿元发出商品已在合并日前的几个会计年度内确认收入并结转成本，基准日前形成的应收账款等债权债务均由甲公司承担，并未转入A公司，合并日后，A公司应当如何处理这 2 亿元的发出商品呢？

回答人：chenyiwei
首先将H事业部的账务按照A公司执行的企业会计准则进行调整，即遵循统一合并方与被合并方会计政策的要求。
在此基础上进行调整，即调整后账面上应不再存在该发出商品。
对于应收账款等往来，应将H事业部的调整后账务历史数据完整纳入A公司的合并报表（假设A有其他子公司，需编制合并报表），包括不纳入A公司收购范围的存货、应收账款等。在A合并B的合并日，将不纳入收购范围的资产和负债按其账面价值转出，按转出的净资产金额冲减A合并报表层面的资本公积等权益项目。